【裁判字號】    89,交易,173
【裁判日期】    900118
【裁判案由】    過失傷害
【裁判全文】
臺灣屏東地方法院刑事判決                        八十九年度交易字第一七三號
    公  訴  人  臺灣屏東地方法院檢察署檢察官
    被      告  甲○○
右列被告因過失傷害案件，經檢察官提起公訴（八十九年度偵字第四○九六號、第四
三五二號），本院判決如左：
    主  文
甲○○過失傷害人，處拘役伍拾日，如易科罰金，以參佰元折算壹日。
    事  實
一、甲○○於民國八十九年一月二十七日上午十一時許，駕駛車牌號碼Ｍ三─九二八
    九號自用小客車，搭載其夫林英瑞，沿台二十六線公路，由南向北，自屏東縣恆
    春鎮往高雄方向行駛。於途經未設有號誌（公訴意旨誤為設有號誌）之台二十六
    線二十七公里八百公尺北上車道與和平巷之交岔路口處時，本應注意車前狀況，
    隨時採取必要安全措施，而依當時情形，又無不能注意之情事，惟竟疏於注意，
    即貿然通過，適有騎乘車牌號碼ＺＪＦ─八六一號輕型機車之乙○○，沿前揭公
    路由北往南方向行駛，於台二十六線公路與和平巷之交岔路口，亦疏於注意往來
    車輛，即自停止於北上快車道之整排遊覽車之間隔中穿越道路，欲左轉往和平巷
    內行駛，致行駛於該處之甲○○剎車不及而發生擦撞，乙○○於受撞擊後人車倒
    地，並受有右肱骨骨折及右股骨骨折等身體傷害。警方於事故發生後，據報趕往
    現場，甲○○則在警方尚不知何人為肇事者前，向警主動自承為肇事者，嗣並接
    受裁判。
二、案經乙○○訴由台灣屏東地方法院檢察署及屏東縣警察局恆春分局報請該署偵查
    起訴。
    理  由
一、訊據被告甲○○固坦承有發生前開與乙○○發生車禍等情不諱，惟矢口否認有何
    過失犯行，辯稱：事故之發生係因告訴人自己沒有注意車前狀況所致，而且肇事
    地點劃有雙黃線，告訴人亦屬違規左轉云云。經查：右開事實業據告訴人指訴綦
    詳，核與被告供述情節大致相符，並有卷附道路交通事故調查報告表附卷可稽，
    堪信為真實。雖告訴人辯稱肇事地點劃有雙黃線，告訴人係違規左轉云云，然台
    二十六線二十七公里八百公尺與和平巷交岔之道路中央處，有十六公尺長之距離
    未劃有雙黃線，而該「未劃有雙黃線之路段」，適與「和平巷」及「路面刮地痕
    」之位置平行相連等情，已經上揭道路交通事故調查報告表之事故現場圖繪製明
    確，足認告訴人所稱其係自該路段未劃有雙黃線之處左轉，並於未轉至和平巷前
    即肇生事故等語無訛。是被告所辯即與事實不符，應為事後卸責之詞，不足採信
    。
二、按汽車行駛時，駕駛人應注意車前狀況，並隨時採取必要之安全措施，道路交通
    安全規則第九十四條第三項定有明文。是被告駕駛汽車，自應注意該等規定，且
    觀諸卷附道路交通事故調查報告表記載：前開肇事時、地之天候晴朗、日間有自
    然光、視距良好、路面乾燥無缺陷，並無不能注意之情事，惟竟疏於注意車前狀
    況，即貿然通過交岔路口，致橫越路口之告訴人受撞倒地，其有過失甚明。本案
    經送台灣省高屏澎區車輛行車事故鑑定委員會鑑定結果，亦持相同見解，此有該
    會八十九年十月二十七日高屏澎鑑字第八九一五二五號函附鑑定意見書在卷可資
    佐證。又告訴人因本件車禍而受有如事實欄所載之傷害，復有前開道路交通事故
    調查報告表及診斷證明書附卷可稽，是告訴人所受傷害與被告之過失行為間具有
    相當因果關係，亦堪予認定。至告訴人駕駛輕機車未注意來往車輛即穿越道路行
    駛，雖亦為本件交通事故之肇事主因，有前開道路交通事故調查報告表在卷可憑
    ，然被告之過失行為既為造成告訴人受傷之原因，其即應負刑事責任，不得藉此
    解免罪責。本件事證已臻明確，被告犯行洵堪認定，應依法論科。
三、核被告甲○○所為，係犯刑法第二百八十四條第一項前段之普通過失傷害罪。查
    被告於肇事後，在其上開犯行未為任何有偵查犯罪職權之公務員知悉前，即向到
    場處理之警員主動報明自己為肇事人，嗣並接受裁判等情，業經被告供明在卷，
    並經證人即據報到場處理之警員陳朝清證述屬實，有電話記錄一紙在卷可參，是
    被告既已向該管公務員申述犯罪事實，而不逃避接受裁判，合於刑法第六十二條
    前段所定對於未發覺之犯罪自首而接受裁判之要件，應依該條規定減輕其刑。茲
    審酌被告並無前科、素行良好、其過失行為乃本件車禍事故之次因、迄今尚未賠
    償告訴人所受損失、而告訴人就本件車禍之發生亦同有過失，及告訴人所受損害
    之程度等一切情狀，爰量處如主文所示之刑，並諭知易科罰金之折算標準，以資
    警惕。
據上論斷，應依刑事訴訟法第二百九十九條第一項前段，刑法第二百八十四條第一項
前段、第六十二條前段、刑法第四十一條，罰金罰鍰提高標準條例第一條前段、第二
條，判決如主文。
本案經檢察官蔡榮龍到庭執行職務
中      華      民      國      九十      年      一      月    十八    日
                                      臺灣屏東地方法院交通法庭
                                          法  官  王以齊
右正本證明與原本無異
如不服本判決應於送達後十日內向本院提出上訴狀
                                          書記官
中      華      民      國      九十      年      一      月    十八    日
附錄本案論罪科刑法條全文
刑法第二百八十四條第一項：因過失傷害人者，處六月以下有期徒刑，拘役或五百元
以下罰金，致重傷者，處一年以下有期徒刑，拘役或五百元以下罰金。


司法院資訊處製作；財團法人民間司法改革基金會備份。
